【裁判字號】    97,易緝,3
【裁判日期】    970212
【裁判案由】    竊盜
【裁判全文】
臺灣宜蘭地方法院刑事判決               97年度易緝字第3號
公  訴  人  臺灣宜蘭地方法院檢察署檢察官
被      告  甲○○
                    （
上列被告因竊盜案件，經檢察官提起公訴（96年度偵字第2524、
2963、3104號），本院判決如下：
    主  文
甲○○共同毀越安全設備於夜間侵入住宅竊盜，處有期徒刑捌月
。
    事  實
一、甲○○基於意圖為自己不法所有之竊盜單一犯意，先於民國
    96年6月15日下午3時許，單獨至宜蘭縣三星鄉○○○路203
    巷清水121號王梓馨住處，徒手破壞該房屋木質窗戶之安全
    設備後，自窗戶攀爬侵入屋內，徒手竊取王梓馨所有之現金
    新臺幣一千餘元及金戒指一只，得手後開啟該房屋大門喇叭
    鎖後，先行離開現場，並將前揭竊得之金戒指交由其弟馬連
    賢於同日下午5時許，持往宜蘭縣三星鄉○○路1之5號「天
    寶銀樓」出售予不知情之店員康慶輝，得款新臺幣二千七百
    二十二元，甲○○分得其中之一千七百二十二元。嗣甲○○
    接續於同日夜間11時許，與馬連賢（所涉牙保贓物及竊盜犯
    行業已先行判決有罪確定）基於竊盜之犯意聯絡，再至宜蘭
    縣三星鄉○○○路203巷清水121號王梓馨住處，開啟甲○○
    先前行竊離去時，故意預留之未上鎖大門後，侵入該房屋內
    ，一同徒手竊取王梓馨所有之電視（含配件）一組、電腦主
    機（含配件）一組、電腦螢幕（含配件）一組、電腦音響（
    含配件）一組、電腦鍵盤（含配件）一組、木雕古董一組、
    液晶電視（含配件）一組、攜帶型電腦（含配件）一組、錄
    放影機（含配件）一組、數據機（含配件）二組、手錶二支
    、行動電話手機二具、項鍊一條等物，得手後將上開音響、
    電腦等物搬運至不知情之友人曾秋淵、陳成文住處藏放。嗣
    王梓馨報警後，警方於96年6月17日12時許，在宜蘭縣大同
    鄉○○○路牛鬥巷55號曾秋淵住處、宜蘭縣大同鄉○○○路
    8之6號陳成文住處，發現王梓馨所失竊之音響、電腦等物，
    經詢問曾秋淵、陳成文後，發現上開物品係馬連賢、甲○○
    所寄放後，始循線查悉上情。
二、案經宜蘭縣警察局三星分局報請臺灣宜蘭地方法院檢察署檢
    察官偵查起訴。
    理  由
一、按被告以外之人於審判外之言詞或書面陳述，除法律有規定
    者外，不得作為證據。又被告以外之人於審判外之陳述，雖
    不符前四條之規定，而經當事人於審判程序同意作為證據，
    法院審酌該言詞陳述或書面陳述作成時之情況，認為適當者
    ，亦得為證據。當事人、代理人或辯護人於法院調查證據時
    ，知有第159條第1項不得為證據之情形，而未於言詞辯論終
    結前聲明異議者，視為有前項之同意，刑事訴訟法第159條
    第1項、第159條之5分別定有明文。本件情形，證人馬連賢
    、王梓馨、曾秋淵、陳成文、康慶輝於警詢之陳述，雖均係
    被告以外之人於審判外之陳述，但檢察官及被告就上開警詢
    之陳述，已同意採為本案證據，依刑事訴訟法第159條之5第
    1項規定，自有證據能力。另被告、檢察官於本院審理時對
    於下列所述之其他證據資料，均不爭執其證據能力，本院審
    酌該等證據資料作成時之狀況，並無不宜作為證據情事，依
    刑事訴訟法第159條之5第2項規定，自得作為證據。
二、上揭犯罪事實，業據被告甲○○於警詢、檢察官偵訊及本院
    審理時坦承不諱，核與證人即共犯馬連賢於警詢、檢察官偵
    訊時證述變賣金戒指及於夜間共同行竊之情節；證人王梓馨
    於警詢、檢察官偵訊及本院審理時證述財物失竊之情節；證
    人曾秋淵、陳成文於警詢時證述甲○○、馬連賢寄放前揭電
    腦及音響等物品之情節；證人康慶輝於警詢、檢察官偵訊時
    證述馬連賢出售前述金戒指之情節，均相符合，並有贓物認
    領保管單一件、金飾買賣紀錄一件、竊案現場相片及贓物相
    片二十五張在卷可稽。依此，足徵被告甲○○首揭自白確與
    事實相符，本件事證已臻明確，被告甲○○之犯行堪予認定
    ，應依法論科。
三、核被告甲○○之所為，係犯刑法第321條第1項第1、2款之毀
    越安全設備於夜間侵入住宅竊盜。被告甲○○於96年6月15
    日下午3時許、同日夜間11時許，二度進入宜蘭縣三星鄉○
    ○○路203巷清水121號王梓馨住處行竊，其犯意同一，犯罪
    之時間密接、地點相同，侵害同一之法益，各行為之獨立性
    極為薄弱，依一般社會健全觀念，在時間差距上，難以強行
    分開，在刑法評價上，以視為數個舉動之接續施行，合為包
    括之一行為予以評價，較為合理，故屬接續犯，應論以一罪
    ，公訴人認為被告甲○○先後二次進入上開住宅行竊，應分
    論併罰，容有未洽。被告甲○○與馬連賢二人間，就上開犯
    行，有犯意聯絡及行為分擔，為共同正犯。爰審酌被告甲○
    ○之素行、智識程度；犯罪之動機、目的、手段、所得財物
    價值；為一己私利，毀壞他人住宅窗戶之安全設備，並於夜
    間侵入他人住宅行竊，惡性非輕；犯後已坦承犯行之態度及
    被害人所受損害等一切情狀，暨檢察官、被告對於科刑範圍
    所表示之意見後，量處如主文所示之刑，以示警懲。
據上論斷，應依刑事訴訟法第284條之1、第299條第1項前段，刑
法第28條、第321條第1項第1款、第2款，判決如主文。
本案經檢察官吳廣莉到庭執行職務
中    華    民    國    97    年    2    月     12    日
                  刑事第三庭法  官  劉家祥
以上正本證明與原本無異。
如不服本判決應於收受本判決後10日內向本院提出上訴書狀，並
應敘述具體理由。若未敘述理由者，應於上訴期間屆滿後20日內
向本院補提理由書狀(均須按他造當事人之人數附繕本)。
                            書記官  劉謹翊
中    華    民    國    97    年    2     月    14    日
附錄案論罪科刑法條全文：
中華民國刑法第321條
（加重竊盜罪）
犯竊盜罪而有左列情形之一者，處 6 月以上、 5 年以下有期徒
刑：
一  於夜間侵入住宅或有人居住之建築物、船艦或隱匿其內而犯
    之者。
二  毀越門扇、牆垣或其他安全設備而犯之者。


司法院資訊處製作；財團法人民間司法改革基金會備份。
